【裁判字號】    92,聲,962
【裁判日期】    921117
【裁判案由】    返還擔保金
【裁判全文】
臺灣桃園地方法院民事裁定  九十二年度聲字第九六二號
    聲  請  人  甲○○
    相  對  人  乙○○
右當事人間聲請返還擔保金事件，本院裁定如左：
    主      文
聲請駁回。
聲請程序費用由聲請人負擔。
    理      由
一、本件聲請意旨略以：聲請人與相對人間請求剩餘財產分配事件，聲請人前遵鈞院
    九十年度全字第四四三八號假扣押裁定，曾提供新台幣（下同）六十六萬六千七
    百元為擔保，並以鈞院九十年度存字第二五四○號提存事件提存在案；茲因聲請
    人已於訴訟終結後定二十日以上之期間催告相對人行使權利而其未行使，爰聲請
    返還該擔保金等語，並提出提存書、本院九十二年度全聲字第二一九號撤銷假扣
    押裁定、民事執行處囑託塗銷查封登記函暨執行命令、郵局存證信函及信封等為
    證。
二、按訴訟終結後，供擔保人證明已定二十日以上之期間，催告受擔保利益人行使權
    利而不行使，法院應依供擔保人之聲請，以裁定命返還其提存物。民事訴訟法第
    一百零四條第一項第三款定有明文。前開規定，於其他依法令供訴訟上之擔保者
    準用之，並為同法第一百零六條所明定。而此所謂之訴訟終結，應從廣義解釋，
    包括執行程序終結在內，亦即債權人若確已聲請撤銷假扣押裁定，並撤回假扣押
    執行之聲請，復定二十日以上之期間催告受擔保利益人即相對人行使權利而未行
    使者，亦得適用上開條文之規定，准許債權人領回其因聲請假扣押而提供之擔保
    金。
三、經查，聲請人主張本案訴訟已經終結，並已定期催告受擔保利益人即相對人行使
    權利等情，固據其提出提存書、本院九十二年度全聲字第二一九號撤銷假扣押裁
    定、民事執行處囑託塗銷查封登記函暨執行命令、郵局存證信函及信封等為證；
    本院依職權調閱本院九十年度全字第四四三八號及九十年度執全字第二四九一號
    假扣押卷宗，聲請人確已具狀聲請撤回上開假扣押之執行，惟查，聲請人於撤銷
    上開假扣押裁定及撤回上開假扣押之執行後，雖以桃園府前二十一支郵局第二六
    七二號存證信函，定二十日以上期間催告受擔保利益人即本件相對人行使權利，
    惟此存證信函經郵局以「原址查無其人」而原件退回，有聲請人提出招領逾期退
    回之信封一紙附卷可證，依上說明，聲請人之聲請不合返還擔保金須催告相對人
    行使權利之要件，本件聲請，不能准許，應予駁回。
四、依民事訴訟法第九十五條、第七十八條、裁定如主文。
中      華      民      國    九十二    年     十一     月     十七     日
                                      台灣桃園地方法院民事第一庭
~B法      官  劉志卿
右正本證明與原本無異
如不服本裁定應於送達後十日內向本院提出抗告狀
中      華      民      國    九十二    年     十一     月    二十一     日
~B法院書記官  王曉雁


司法院資訊處製作；財團法人民間司法改革基金會備份。
